【裁判字號】    89,上易,1232
【裁判日期】    890705
【裁判案由】    竊盜
【裁判全文】
臺灣高等法院刑事判決                          八十九年度上易字第一二三二號
    上  訴  人  臺灣板橋地方法院檢察署檢察官
    被      告  戊○○
右上訴人因被告竊盜案件，不服臺灣板橋地方法院八十八年度易字第四一四五號，中
華民國八十九年二月三日第一審判決（起訴案號：臺灣板橋地方法院檢察署八十八年
度偵字第一九二二八號及移送併辦：八十八年度偵字第二三九八七號）提起上訴，及
檢察官移送併辦（八十九年度偵字第四七三七、五二三八、九九四三號），本院判決
如左：
    主  文
原判決撤銷。
戊○○連續竊盜，累犯，處有期徒刑拾月。
扣案之鑰匙捌支沒收。
    事  實
一、戊○○於民國（下同）八十四年間因竊盜案件，經台灣宜蘭地方法院於八十四年
    三月三十一日以八十四年度易字第二０五號判處有期徒刑七月確定；又於八十四
    年間因竊盜案件，經原審法院於八十四年十二月十六日以八十四年度易字第六六
    四三號判處有期徒刑十月確定；再於八十五年間因恐嚇等案件，經台灣宜蘭地方
    法院於八十五年七月十五日以八十五年度訴字第二三五號判處有期徒刑一年二月
    （恐嚇）、四月（妨害自由），應執行有期徒刑一年四月確定；後二案件經檢察
    官聲請定其應執行之刑有期徒刑二年二月，並與八十四年度易字第二０五號竊盜
    案件接續執行，於八十六年四月八日縮短刑期假釋出監，於八十七年六月十九日
    假釋縮刑期滿執行完畢，猶不知悔改。竟意圖為自己不法之所有，並基於概括之
    犯意，為下列行為：
  (一)於八十八年七月二十五日上午八時許，在台北縣板橋市○○路○段一○一號前，
    見丁○○所有車號ＦＥＸ─一六○號機車停放路旁，即趁無人注意之際，以其所
    有之鑰匙竊取之，得手後，供己代步騎用。嗣於八十八年八月十二日上午十時許
    ，戊○○騎乘上開贓車行經台北縣板橋市○○○路、館前西路口為警查獲，並扣
    得其所有供竊盜犯罪之鑰匙二支。
  (二)於八十八年十月十一日下午七時許，在台北縣中和市○○路二四○巷內，見賴秀
    珠所有交付甲○○使用車號ＬＭＨ─六四八號機車停放路旁，即趁無人注意之際
    ，以其所有之鑰匙竊取之，得手後，供己代步騎用。嗣於八十八年十月二十六日
    下午四時五十分許，戊○○騎乘上開贓車行經台北縣新莊市○○路五六二號停車
    場前為警查獲，並扣得其所有供竊盜犯罪之鑰匙一支。
  (三)於八十八年十一月十日上午十時許，在台北縣土城市○○街三十七巷十八號前，
    見乙○○所有車號ＦＧＱ─三七五號機車停放路旁，即趁無人注意之際，以其所
    有之鑰匙竊取之，得手後，供己代步騎用。嗣於八十九年一月十一日上午八時三
    十分許，戊○○騎乘上開贓車行經台北縣樹林市○○路○路平交道前為警查獲，
    並扣得其所有供竊盜犯罪之鑰匙二支。
  (四)於八十九年二月十日八時許，在台北縣蘆洲市○○路二二二巷六號前，以自己所
    有之二支，竊取丙○○所有之ＦＪＪ─七九三號機車，得手後供已騎用，嗣於八
    十九年三月八日十一時許，在台北縣新莊市○○路六四四號前為警查獲，並扣得
    戊○○所有供行竊用之鑰匙二支。
  (五)於八十九年五月六日九時許，在台北市○○區○○路五十七前，以其所有之鑰匙
    一支，竊取林宗亨所有之ＡＦＱ─九二八號機車，得手後供已代步使用，嗣於八
    十九年五月十一日二十時三十分許，在台北縣泰山鄉○○路○段六一號前為警查
    獲，並扣得其所有供竊取機車所用之鑰匙一支。
二、案經台北縣警察局板橋分局報請台灣板橋地方法院檢察署檢察官聲請原審板橋簡
    易庭簡易判決處刑，暨台北市政府警察局萬華分局移送同署檢察官移請原審併案
    審理，經原審板橋簡易庭認不得以簡易判決處刑，移送原審普通庭審理，及檢察
    官移送併辦。
    理  由
一、訊據被告戊○○對於右揭竊盜之犯罪事實，於警訊時及偵審中均坦承不諱，核與
    被害人丁○○、甲○○、乙○○、丙○○、林宗亨在警訊中指訴失竊之情節相符
    ，並有贓物認領保管收據、車輛竊盜車牌失竊個別查詢報表各五紙在卷可稽，且
    有被告所有供竊盜犯罪之鑰匙八支扣案可供佐證，本案事證明確，被告犯行洵堪
    認定，應依法論科。
二、核被告所為，均係犯刑法第三百二十條第一項之普通竊盜罪。被告所為五竊盜行
    為，時間緊接，犯罪構成要件相同，顯係出於概括之犯意為之，為連續犯，應依
    刑法第五十六條之規定以一罪論，並加重其刑。又被告於八十四年間因竊盜案件
    ，經台灣宜蘭地方法院判處有期徒刑七月確定；又於八十四年間因竊盜案件，經
    原審法院判處有期徒刑十月確定；再於八十五年間因恐嚇等案件，經台灣宜蘭地
    方法院判處有期徒刑一年二月（恐嚇）、四月（妨害自由），應執行有期徒刑一
    年四月確定；後二案件經檢察官聲請定其應執行之刑有期徒刑二年二月，並與前
    開竊盜案件接續執行，於八十六年四月八日縮短刑期假釋出監，於八十七年六月
    十九日假釋縮刑期滿執行完畢，有台灣高等法院檢察署刑案紀錄簡覆表、台灣板
    橋地方法院檢察署刑案資料查註紀錄表各一紙在卷可稽，其於刑之執行完畢後五
    年內，再犯本件有期徒刑以上之刑之罪，為累犯，應依刑法第四十七條之規定加
    重其刑，並遞加之。雖公訴人僅起訴被告犯罪事實欄編號(一)之犯行，未起訴其事
    實欄編號(二)、(三)、(四)、(五)之犯行，但被告於事實欄編號(二)、(三)、(四)、(五)之犯罪事
    實業經檢察官移送併辦，此等部分未據起訴之犯罪事實與已起訴之犯罪事實間為
    連續犯，屬裁判上一罪，有不可分之關係，為起訴效力所及，本院自應併予審理
    ，附此敘明。原審予以論罪科刑，固非無見，惟查，就犯罪事實欄(四)、(五)部分，
    原審未及併辦，尚有未洽，檢察官上訴指摘原判決未及併辦為有理由，自應由本
    院撤銷原判決予以改判。爰審酌被告犯罪之動機、目的、手段，竊取財物之次數
    ，所竊得之財物價值非重，犯罪所生之危害，及犯罪後坦承犯行，態度尚稱良好
    等一切情狀，量處有期徒刑十月，以資懲儆。又八十八年八月十二日扣案之鑰匙
二支，同年十月二十六日扣案之鑰匙一支，及八十九年一月十一日扣案之鑰匙二
    支，同年三月八日扣得之鑰匙二支，同年五月十一日扣得之鑰匙一支，均係被告
    所有供竊盜犯罪用之物，業據其陳明在卷，應依刑法第三十八條第一項第二款之
    規定宣告沒收。
三、被告經合法傳喚，無正當理由不到庭，爰不待其陳述，逕行判決。
據上論斷，應依刑事訴訟法第三百六十九條第一項前段、第三百七十一條、第三百六
十四條、第二百九十九條第一項前段，刑法第五十六條、第三百二十條第一項、第四
十七條、第三十八條第一項第二款，罰金罰鍰提高標準條例第一條前段，判決如主文
。本案經檢察官郭弘佑到庭執行職務。
中      華      民      國    八十九    年      七      月      五      日
                              臺灣高等法院刑事第十三庭
                                  審判長法  官  常  尚  信
                                        法  官  盧  彥  如
                                        法  官  周  占  春
右正本證明與原本無異。
不得上訴。
                                        書記官  蕭  麗  珍
中    華    民    國    八十九    年七      月        七        日


司法院資訊處製作；財團法人民間司法改革基金會備份。
